# 求助陈版，企业主动放贷的利息收入应该怎么处理

提问人：lyh3463 时间：2021-12-08 14:57:30
是计入其他业务收入还是财务费用呢。有没有相关准则解释。非常感谢~

回答人：chenyiwei
实务中意见不一致，有计入“财务费用——利息收入”、投资收益、其他业务收入等多种做法。目前似乎最合理的做法是列入投资收益。